Inventaris van het archief van prof. jhr. mr. W.H. de Savornin Lohman [levensjaren 1864-1932], 1906-1920; J.A. Uitenhage de Mist [levensjaren 1749-1823], 1797-ca. 1820
Nationaal Archief, Den Haag
Collectie 146 W.H. de Savornin Lohman
Savornin Lohman, W.H. de
1797-1920
merendeel 1906-1920
C22115
0.80 meter; 15 inventarisnummers.
Normale geschreven, getypte en gedrukte documenten, geen bijzondere handschriften.
Nationaal Archief, Den Haag
Savornin Lohman, Prof. jhr. mr. W.H. de [levensjaren, 1864-1932]
Prof. jhr. mr. W.H. de Savornin Lohman was onder meer buitengewoon hoogleraar aan de Vrije Universiteit te Amsterdam en van 1914 tot 1931 voorzitter van de Hoge Raad. Zijn levensovertuiging was reformatorisch. De stukken in de verzameling betreffen voornamelijk zijn publicaties over G. Groen van Prinsterer. Mr. J.A. Uitenhage de Mist was een Kampense advocaat en notabele die vóór 1795 tot de patriotten behoorde en zowel tijdens de Bataafs-Franse tijd als onder Willem I diverse bestuursfuncties bekleedde. De stukken in de verzameling betreffen onder meer zijn politiek functioneren in de Bataafs-Franse tijd, zijn afstamming en levensbeschrijving.
Archiefvorming
Geschiedenis van het archiefbeheer
De stukken afkomstig van mr. J.A. Uitenhage de Mist (1749-1823) zijn door De Savornin Lohman verzameld, en berustten eertijds bij de heer R.H. Driessen te Maarssen.
De verzameling W.H. de Savornin Lohman (1864-1932), hoogleraar in de rechtsgeleerdheid, is in oktober 1960 door prof. dr. A. Goslinga te Amsterdam aan het Algemeen Rijksarchief geschonken.
De rechtstitel is (nog) onbekend
Inhoud en structuur van het archief
2.21
Inhoud
De verzameling W.H. de Savornin Lohman bevat uitsluitend stukken betreffende zijn publicistische arbeid.
Aanwijzingen voor de gebruiker
Openbaarheidsbeperkingen
Volledig openbaar.
Materiële beperkingen
Aanvraaginstructie
Openbare archiefstukken kunnen online worden aangevraagd en gereserveerd. U kunt dit ook via de terminals in de studiezaal van het Nationaal Archief doen. Om te kunnen reserveren dient u de volgende stappen te volgen:
U maakt een profiel aan op www.gahetna.nl, en logt vervolgens in
Via de archiefinventaris (alleen de beschrijvingen met rode nummers) selecteert u het gewenste archiefstuk door op de knop 'Reserveren' te klikken
In het volgende scherm geeft u aan op welke dag u het archiefstuk wilt inzien
Indien u zich bevindt in de studiezaal en een tafelnummer heeft ontvangen kunt u dit nummer vermelden. Als u geen tafelnummer heeft kunt u tafelnummer 777 laten staan
Vervolgens bevestigt u uw reservering door deze te versturen.
Verwant materiaal
Beschikbaarheid van kopieën
Verwante archieven
2.21.148 - Collectie Jhr. mr. A.F. de Savornin Lohman [levensjaren 1837-1924], (1853) 1856-1924
Publicaties
Literatuur
Dr. J.P. van der Merwe, Die Kaap onder die Bataafse Republiek 1803-1806. (Amsterdam 1926, bijlagen A en C.)
Beschrijving van de series en archiefbestanddelen
- Stukken afkomstig van prof. jhr. mr. W.H. de Savornin Lohman (1864-1932)., A.
  - Manuscripten van publicaties van De Savornin Lohman betreffende mr. G. Groen van Prinsterer met bijbehorende aantekeningen, c. 1906-1920; 1-4; 4 pakken
    - Bestanddeel 1, 1
    - Bestanddeel 2, 2
    - Bestanddeel 3, 3
    - Bestanddeel 4, 4
  - Ingekomen stukken betreffende de voorbereiding van publicaties over mr. G. Groen van Prinsterer, 1906-1920 en z.j.; 5; 1 omslag
  - Kranteknipsels uit de Nieuwe Rotterdamsche Courant, houdende een polemiek tussen De Savornin Lohman en mr. T. de Vries, naar aanleiding van zijn boek "Mr. G. Groen van Prinsterer in zijne omgeving", 1908; 6; 1 omslag
  - Aantekeningen van De Savornin Lohman betreffende mr. Jacob Abraham Uitenhage de Mist (1749-1823), 20e eeuw; 7; 1 pak
- Stukken afkomstig van mr. Jacob Abraham Uitenhage de Mist (1749-1823)., B.
  - Concept van de tekst van het "Advys van den Represetant De Mist, vervaardigd voor de discussiën over het rapporteren van het Decreet van den 11. Maart 1797 relatif het provinciaalsgewijze berekenen der stemmen over de aanneming of verwerping der Constitutie, gedeeltelijk uitgesproken in de Nationale Vergadering den 22 Mey 1797"., 8; 1 omslag
  - "Korte characterschets der mannen, welken het ingeleverd plan van constitutie voor de Bataefsche Republicq, tot een grondslag der deliberatie van de Nationale Vergadering, repraesenteerende het volk van Nederland, hebben aangenomen". Gedrukt., z.j.; 9; 1 stuk
  - "Moniteur van Amsterdam" van 14 juli 1810, inhoudende o.a. bericht dat "staatsraad de Mist, eerste-voorzitter van het hof van rekeningen" beëdigd is door de algemeene stedehouder des keizers, de hertog van Plaisance. Gedrukt., 10; 1 stuk
  - Besluit van de prins-aartsthesaurier van het keizerrijk, hertog van Plaisance, waarbij de staatsinstellingen van het voormalig koninkrijk Holland opgeheven worden. Gedrukt, afschrift., 11; 1 stuk
  - Rapport van Willem Hendrik Jacob Baron van Westreenen van Tiellandt, tresorier en lid van de Hoge Raad van Adel, over de afstamming van mr. de Mist uit het geslacht Uitenhage, 1816; 12; 1 stuk
  - Afschrift van de open brief van de Koning van 22 januari 1817 La M no. 46, waarbij aan mr. J.A. de Mist en zijn wettige nakomelingen wordt toegestaan de voorvaderlijke geslachtsnaam Uitenhage de Mist te voeren. Gedrukt., 13; 1 stuk
  - Aantekeningen betreffende het geslacht Uitenhage door baron van Spaen La Lecq, president van de Hoge Raad van Adel, aan mr. J.A. Uitenhage de Mist ca. 1817. Afschrift., 20e eeuw; 14; 1 stuk
  - Kroniek van het leven J.A. Uitenhage de Mist. ca. 1820. Afschrift., 20e eeuw; 15; 1 stuk